【裁判字號】    95,上易,196
【裁判日期】    950330
【裁判案由】    竊盜
【裁判全文】
臺灣高等法院臺中分院刑事判決         95年度上易字第196號
上  訴  人
即  被  告  丁○○
選任辯護人  蔡志忠律師
上列上訴人因竊盜案件，不服臺灣臺中地方法院94年度易字第21
55號中華民國94年12月20日第一審判決（起訴案號：臺灣臺中地
方法院檢察署94年度偵字第16594號 、移送併案審理案號：臺灣
臺中地方法院檢察署94年度偵字第17953號 ），提起上訴，本院
判決如下：
    主  文
原判決撤銷。
丁○○連續攜帶兇器竊盜，累犯，處有期徒刑捌月。扣案之套筒
板手支、千金頂貳組、磚塊陸塊，均沒收。
    犯罪事實
一、丁○○前因竊盜及毒品案件，經法院各判處有期徒刑八月及
    六月，並定應執行有期徒刑一年確定，於民國（下同）九十
    二年五月十六日執行完畢後，再因竊盜案件，經法院判處有
    期徒刑三月確定，甫於九十四年四月十九日易科罰金執行完
    畢。詎其猶不知悔改，復基於為自己不法所有之概括犯意，
    先於九十四年九月二十五日凌晨一時二十五分許，在臺中縣
    大里市○○路○段與德芳南路口，以其所有客觀上具有危險
    性，足認為兇器之套筒板手二支、千金頂一組、磚塊六塊等
    工具、物品，著手竊取戊○○所有己繳銷車牌致未懸掛車牌
    之原車牌號碼Ｕ七─五三０號營業小客車之二個輪胎（含鋼
    圈），於拆卸一個輪胎，正在拆第二個輪胎，尚未得手之際
    ，即為巡邏員警發現查獲，致巷行竊未遂，並扣得上開工具
    、物品。嗣又本於同一概括犯意，先後仍持其所有之同型千
    斤頂、扳手等工具，連續於：(1)九十四年十月三十一日凌晨
    一時許，在臺中縣烏日鄉○○路○段六八巷三八二號前，竊
    取甲○○之母親何秀蘭所有己於九十三年四月二十三日繳銷
    車牌致未懸掛車牌之原車牌號碼ＮＤ—三八九０號自小客車
    左邊前後輪胎二個。(2)九十四年十月三十一日凌晨二時許，
    在臺中縣烏日鄉○○路（烏日匝道附近），竊取丙○○所有
    之未懸掛車牌之車牌號碼ＲＣ—六０三一號自小客車左邊前
    後輪胎二個。(3)九十四年十月三十一日凌晨二時三十分許，
    在臺中縣烏日鄉○○路成豐巷（國道三號高速公路烏日匝道
    附近），竊取乙○○所有己於八十九年一月三十六日繳銷車
    牌致未懸掛車牌之原車牌號碼ＮＪ—八０五九號自小客車左
    邊前後輪胎二個得手後。為警當場查獲，並扣得其所有供行
    竊所用之板手一支、千金頂一組。
二、案經臺中縣警察局霧峰分局先後報告臺灣臺中地方法院檢察
    署檢察官偵查起訴，暨同署檢察官移送併案審理。
    理    由
一、上揭犯罪事實，業據上訴人即被告丁○○（以下稱被告）於
    原審及本院審理時均坦承不諱，核與被害人戊○○、乙○○
    及被害人何秀蘭之子甲○○於警詢中指述之被害情節相符，
    且有九十四年十月三十一日查獲時拍攝之現場照片十一幀、
    九十四年九月二十五日扣案物之照片二幀、車籍作業系統－
    查詢認可資料四紙及被害人戊○○、甲○○及乙○○分別立
    具之贓物認領保管單各一紙在卷可參，復有被告所有供竊盜
    使用之套筒板手共計三支、千金頂共計二組與磚塊六塊扣案
    足資佐證，本件事證明確，被告竊盜犯行堪予認定。
二、按刑法第三百二十一條第一項第三款之攜帶兇器竊盜罪，係
    以行為人攜帶兇器竊盜為其加重條件，此所謂兇器，其種類
    並無限制，凡客觀上足對人之生命、身體、安全構成威脅，
    具有危險性之兇器均屬之，且祇須行竊時攜帶此種具有危險
    性之兇器為已足，並不以攜帶之初有行兇之意圖為必要（最
    高法院七十九年臺上字第五二五三號判例要旨可供參照）。
    查被告自承於竊取各被害人自小客車之輪胎時，有攜帶扣案
    之套筒板手與千金頂，且所持扣案之三支套筒板手與二組千
    金頂，均質地堅硬，為金屬材質，有照片在卷可參，客觀上
    足對人之身體、生命、安全構成威脅，顯均係具有危險性之
    兇器；辯護意旨認上開物品無法做兇器使用，容有誤會，附
    此指明，又被告於九十四年九月二十五日凌晨一時二十五分
    許，在臺中縣大里市○○路○段與德芳南路口，著手竊取戊○○所有己繳銷車牌致未懸掛車牌之原車牌號碼Ｕ七─五三
    ０號營業小客車之二個輪胎（含鋼圈），於拆卸一個輪胎，
    正在拆第二個輪胎，即為巡邏員警發現查獲，應屬尚未得手
    ，而係行竊未遂，公訴意旨認被告已竊盜既遂，尚有未洽，
    附此敘明。另移送併案審理案號：臺灣臺中地方法院檢察署
    94年度偵字第17953號所示犯罪事實欄一之(1)、(2)、(3)被告
    竊盜之犯行部分，與經起訴之被告竊盜犯行，有連續犯之裁
    判上一罪關係，為起訴效力所及，本院自得併予審判。故核
    被告所為，就著手竊取戊○○輪胎部分，係犯係犯刑法第三
    百二十一條第二項、第一項第三款之攜帶兇器竊盜之加重竊
    盜未遂罪，就竊盜犯罪事實欄一之(1)、(2)、(3)部分之犯行，
    均係犯刑法第三百二十一條第一項第三款之攜帶兇器竊盜之
    加重竊盜罪。再被告先後四次攜帶兇器之加重竊盜犯行，時
    間緊接、方法相同，顯係基於概括犯意為之，為連續犯，爰
    依刑法第五十六條之規定以攜帶兇器竊盜之加重竊盜罪論，
    並依法加重其刑。查被告前曾因竊盜及毒品案件，經法院各
    判處有期徒刑八月及六月，並定應執行有期徒刑一年確定，
    於九十二年五月十六日執行完畢後，再因竊盜案件，經法院
    判處有期徒刑三月確定，甫於九十四年四月十九日易科罰金
    執行完畢，有臺灣臺中地方法院檢察署刑案資料查註紀錄表
    及臺灣高等法院被告全國前案紀錄表各一紙在卷可稽，其於
    有期徒刑執行完畢後，五年以內再犯本件有期徒刑以上之罪
    ，為累犯，應依刑法第四十七條規定加重其刑，並遞加重之
    。原審判決認被告罪證明確，予以論罪科刑，固非無見，惟
    按、車牌號碼ＮＤ—三八九０號自小客車車主為甲○○之
    母親何秀蘭，並非甲○○，原審判決認係甲○○，即與事實
    不符。、原審判決就被告竊取戊○○所有二個輪胎（含鋼
    圈）時，於拆卸一個輪胎，正在拆第二個輪胎，即為巡邏員
    警發現查獲，應屬尚未得手，而行竊未遂，原審誤認係既遂
    ，尚有未洽。、原審判決疏未說明被告所為犯罪事實欄一
    之(1)、(2)、(3)部分之犯行，得以併案審理之依據，復有未洽
    。、按被告行竊戊○○部分並未得手，且被告所行竊者，
    均為業已繳銷車牌停於路邊車輛之輪胎，危害性尚非重大，
    且被告復已與被害人乙○○及何秀蘭之子甲○○達成和解，
    有和解書影本各一份在卷可稽（見本院審理卷第四十九頁、
    第五十頁），原審判決量處被告有期徒刑一年，尚屬過重。
    被告上訴主張原審判決量刑過重等語，指摘原審判決不當，
    即有理由。原審判決既有上開可議之處，自應由本院將原審
    判決予以撤銷改判，爰審酌被告前已有如犯罪事實欄所載之
    犯罪紀錄，有上揭臺灣臺中地方法院檢察署刑案資料查註紀
    錄表及臺灣高等法院被告全國前案紀錄表各一紙在卷可考，
    及犯罪之動機、目的、手段，及其所行竊者，均為業已繳銷
    車牌停於路邊車輛之輪胎，危害性尚非重大，且被告復已與
    被害人乙○○及何秀蘭之子甲○○達成和解，業經詳述如前
    ，並於犯後坦承犯行，知所悔悟，態度尚稱良好等一切情狀
    ，量處如被告有期徒刑八月。扣案之套筒板手共計三支、千
    金頂共計二組與磚塊六塊，均係被告所有，且供被告犯本件
    竊盜犯罪所用之物，業據被告供明在卷，爰依刑法第三十八
    條第一項第二款併予宣告沒收。
據上論斷，應依刑事訴訟法第三百六十九條第一項、第三百六十
四條、第二百九十九條第一項前段，刑法第五十六條、第三百二
十一條第一項第三款、第四十七條、第三十八條第一項第二款，
判決如主文。
本案經檢察官己○○到庭執行職務。
中    華    民    國    95    年    3    月    30     日
            刑事第三庭  審判長法  官  王  增  瑜
                              法  官  陳  欣  安
                              法  官  胡  忠  文
上列正本證明與原本無異。
不得上訴。
                              書記官  陳  麗  玉
中    華    民    國    95    年    3    月    31     日
附錄論罪科刑法條
刑法第三百二十一條：
  犯竊盜罪而有左列情形之一者，處六月以上、五年以下有期徒
  刑：
  一  於夜間侵入住宅或有人居住之建築物、船艦或隱匿其內而
      犯之者。
  二  毀越門扇、牆垣或其他安全設備而犯之者。
  三  攜帶兇器而犯之者。
  四  結夥三人以上而犯之者。
  五  乘火災、水災或其他災害之際而犯之者。
  六  在車站或埠頭而犯之者。
  前項之未遂犯罰之。
                                                      Ａ


司法院資訊處製作；財團法人民間司法改革基金會備份。
